臺灣板橋地方法院刑事判決　　　　　 100年度交簡上字第32號
上　訴　人
即　被　告　熊宏偉
選任辯護人　施嘉鎮律師
上列上訴人因被告過失傷害案件，不服本院99年度交簡字第5441
號於中華民國99年12月7 日所為之第一審刑事簡易判決（聲請簡
易判決處刑案號：臺灣板橋地方法院檢察署99年度偵字第12106
號），提起上訴，本院管轄第二審之合議庭判決如下︰
    主  文
上訴駁回。
熊宏偉緩刑貳年。
    事  實
一、熊宏偉於民國99年1 月10日上午11時33分許，騎乘車牌號碼
    001 —BHP 號重型機車，沿臺北縣泰山鄉（現已改制為新北
    市泰山區○○○路由西往東行駛，行經泰林路2 段左轉進入
    憲訓外環道時，本應注意轉彎車應讓直行車先行，而依當時
    之天候晴、日間自然光線、柏油路面、路面乾燥、路面無缺
    陷、無障礙物、視距良好等情，並無不能注意之情事，竟疏
    未注意而未讓幹道車先行駛，即貿然左轉，適有林麗敏騎乘
    車牌號碼P63 —731 號重型機車，由泰林路2 段往橫窠雅路
    方向直行，熊宏偉見狀閃避不及，撞及林麗敏上開重機車後
    ，致林麗敏人車倒地，林麗敏因而受有頭部外傷、左側硬腦
    膜外出血、右側硬腦膜下出血併腦內出血等傷害。熊宏偉於
    肇事後，在未被有偵查犯罪職權之機關或公務員知悉犯罪行
    為人前，不逃避裁判，當場承認為肇事人，自首而接受裁判
    。
二、案經熊宏偉自首及林麗敏訴由臺灣板橋地方法院檢察署檢察
    官偵查後聲請簡易判決處刑。
    理  由
壹、程序部分：
一、按被告以外之人於審判外之言詞或書面陳述，除法律有規定
    者外，不得作為證據，刑事訴訟法第159 條第1 項固定有明
    文。然被告以外之人於偵查中向檢察官所為之陳述，除顯有
    不可信之情況外，得為證據；被告以外之人於審判外之陳述
    ，雖不符同法第159 條之1 至之4 之規定，而經當事人於審
    判程式同意作為證據，法院審酌該言詞陳述或書面陳述作成
    時之情況，認為適當者，亦得為證據；又當事人、代理人或
    辯護人於法院調查證據時，知有第159 條第1 項不得為證據
    之情形，而未於言詞辯論終結前聲明異議者，視為有前項之
    同意，同法第159 條之1 第2 項、第159 條之5 亦分別定有
    明文。又刑事訴訟法第159 條之5 的立法意旨在於傳聞證據
    未經當事人之反對詰問予以核實，原則上先予排除。惟若當
    事人已放棄反對詰問權，於審判程式中表明同意該等傳聞證
    據可作為證據；或於言詞辯論終結前未聲明異議，基於尊重
    當事人對傳聞證據之處分權，及證據資料愈豐富，愈有助於
    真實發見之理念，上開傳聞證據亦均得資為證據。經查：關
    於證人林麗敏於警詢中所為陳述，及證人林麗敏於偵查中所
    為陳述，被告熊宏偉及其選任辯護人經本院於最後審理期日
    就上開警詢及偵查筆錄逐一提示並告以要旨，被告及選任辯
    護人就此部分證據之證據能力亦均未聲明異議，本院審酌證
    人林麗敏之證詞對認定犯罪事實之存否有其必要性，且上開
    言詞陳述作成時之情況，並無違法取供情形或其他程式上之
    瑕疵，引用其警詢及偵查中之陳述作為證據應屬適當，依刑
    事訴訟法第159 條之5 之規定，即具證據能力。
二、按除顯有不可信之情況外，從事業務之人於業務上或通常業
    務過程所須製作之紀錄文書、證明文書，亦得為證據，刑事
    訴訟法第159 條之4 第2 款亦有明文規定。查：卷附之行政
    院衛生署台北醫院診斷證明書（見99年度偵字第12106 號偵
    查卷宗第15頁），其內容係被害人林麗敏至該醫院就診及其
    後醫治之情形、診斷結果及治療作為等事項所作之紀錄，係
    屬上開醫院診療醫師等基於其等業務關係，根據醫治被害人
    身體所進行之觀察、診治結果，所製作之紀錄、證明文書，
    因該等醫療人員有據實製作之義務，復無利害關係，本於觀
    察而於當場且及時之記載，而上揭診斷書復係根據該等病歷
    資料內容製作而成，自均符合前述從事業務之人於業務上或
    通常業務過程所須製作之紀錄文書、證明文書之要件，且被
    告及其選任辯護人對被害人此部分診斷證明書亦均未曾爭執
    證據能力，依刑事訴訟法第159 條之4 第2 款之規定，該文
    書有關上述事實紀錄部分，應有證據能力。
三、另本件認定事實所引用之卷內其餘卷證資料（包含文書證據
    等證據），被告未於言詞辯論終結前表示異議，且卷內之文
    書證據等，亦無刑事訴訟法第159 條之4 之顯有不可信之情
    況與不得作為證據之情形，則依刑事訴訟法第159 條之5 之
    規定，本件認定事實所引用之所有文書證據等證據，均有證
    據能力，合先敘明。
貳、實體部分：
一、上開犯罪事實，業據被告熊宏偉於本院準備程序及審理中坦
    認不諱（見本院簡上卷第41背面、59背面頁），並有證人即
    告訴人林麗敏於警詢及偵查中證述明確（見同上偵查卷宗第
    6 至8 、25頁），且有道路交通事故現場圖、道路交通事故
    調查報告表(一)、(二)、行政院衛生署台北醫院診斷證明書及臺
    灣省台北縣區車輛行車事故鑑定委員會書函各1 件、車籍查
    詢基本資料詳細畫面2 紙、現場照片16張在卷可參（見同上
    偵查卷宗第9 至12、15至16至19、58至61頁），足認被告熊
    宏偉自白與事實相符，本件事證明確，犯行洵堪認定。
二、核被告熊宏偉所為，係犯刑法第284 條第1 項前段之過失傷
    害罪。被告於肇事後，於有偵查權限之機關知悉肇事者係何
    人前，留待現場向前來處理之臺北縣（現已改制為新北市）
    政府警察局新莊分局交通分隊警員陳孟羽坦承肇事，並接受
    裁判，有臺北縣政府警察局新莊分局道路交通事故肇事人自
    首情形記錄表1 紙附卷可憑（見同上偵查卷宗第14頁），為
    對於未發覺之罪自首而受裁判，應依刑法第62條前段之規定
    減輕其刑。原審審酌被告疏於注意而肇事，造成告訴人之傷
    害、身心痛苦及審酌被告犯後態度等一切情狀，量處拘役30
    日，並諭知易科罰金之折算標準，且適用刑事訴訟法第449
    條第1 項前段、第3 項、第454 條第2 項，刑法第28 4條第
    1 項前段、第62條前段、刑法第41條第1 項前段，刑法施行
    法第1 條之1 第1 項、第2 項前段，經核其認事用法，均無
    違誤，量刑亦稱妥適。被告上訴意旨略以：伊已與告訴人林
    麗敏達成和解，請求給予自新機會等情，並未具體指摘原判
    決有何違誤，故本件上訴為無理由，應予駁回。末查上訴人
    前均未曾因故意犯罪受有期徒刑以上刑之宣告，此有臺灣高
    等法院被告前案紀錄表在卷可參，其因一時失慮，致罹刑典
    ，堪認其經此次科刑教訓後，應知所警惕，信無再犯之虞，
    且已與告訴人達成和解，此有本院調解筆錄1 件附卷可參（
    見本院簡上字第52至53頁），是本院認為前開對其宣告之刑
    ，以暫不執行為適當，爰依刑法第74條第1 項第1 款之規定
    ，併予宣告緩刑2 年，以啟自新。
三、據上論斷，應依刑事訴訟法第455 條之1 第1 項、第3 項、
    第368 條，刑法第74條第1 項第1 款，判決如主文。
本案經檢察官郭峻豪到庭執行職務。
中    華    民    國   100    年    6     月    8     日
                  交通法庭    審判長法  官  樊季康
                                    法  官  陳伯厚
                                    法  官  連雅婷
以上正本證明與原本無異。
本件不得上訴。
                                    書記官  郭晉良
中    華    民    國   100    年    6     月    8     日
附錄本案論罪科刑法條全文：
中華民國刑法第284條第1項
（過失傷害罪）
因過失傷害人者，處6 月以下有期徒刑、拘役或5 百元以下罰金
，致重傷者，處1 年以下有期徒刑、拘役或5 百元以下罰金。